臺灣高等法院民事裁定　　　　　　　　　　　　　　　九十三年度家抗字第九八號
　　抗　告　人　乙○○
　　　　　　　　甲○○
右當事人間認可收養子女事件，抗告人對於中華民國九十三年四月五日臺灣板橋地方
法院九十三年度養聲字第八四號所為裁定提起抗告，本院裁定如左：
    主      文
原裁定廢棄。
抗告人甲○○收養抗告人乙○○為養女應予認可。
    理      由
一、本件雖僅抗告人乙○○一人對原裁定提起抗告，惟本件聲請認可收養子女事件對
    收養人甲○○與被收養人乙○○必須合一確定，故乙○○抗告之效力及於甲○○
    ，應將甲○○併列為抗告人，合先說明。
二、抗告人聲請意旨略以：伊雙方於民國九十三年三月二十四日簽訂收養子女同意書
    ，抗告人甲○○願收養抗告人乙○○為養女，有收養子女同意書為證，因聲請認
    可收養等語。
二、原法院以：本件經原法院法官於九十三年四月二日至台北市馬偕紀念醫院訊問抗
    告人甲○○，抗告人甲○○已被送入加護病房並無法以清楚、正確及明確之言語
    或文字溝通，質之當時在場之加護病房護理長潘方靜表示依抗告人甲○○之護理
    紀錄記載同年三月二十三日晚上九點有病人即抗告人甲○○之鄰居及律師前來探
    視，同年三月二十四日當班之護士梁秀雯在場，當天並沒有律師再來，只有一對
    鄰居即抗告人乙○○之兄及母親再來等語，而認本件收養契約之成立顯有不一致
    之情形，因予駁回抗告人收養認可之聲請，固非無見。惟查：抗告人乙○○於原
    法院已陳明：那天（指同年三月二十四日）是我、還有一個姓陳的律師（即陳英
    鳳律師）到加護病房，然後律師有拿收養文件給他（指抗告人甲○○）看，問他
    要不要收養我，他那時意識清楚，有表示同意，律師說如果同意就請他簽章，他
    就簽了等語。另該醫院主治醫師林彬亦證稱：（法官問：九十三年三月二十四
    日抗告人甲○○之意識情況如何，並提示本件收養子女同意書，抗告人甲○○有
    可能自己簽章嗎？)答：他那時意識清楚，他一直可以用筆溝通等情在卷，參以
    依抗告人乙○○提出甲○○於同年三月二十三日經陳英鳳律師兼公證人公證所簽
    之贈與契約書及認贈書所載，抗告人甲○○願將其所有坐落台北縣板橋市○○街
    十五號一樓房屋連同基地無償贈與抗告人乙○○，抗告人乙○○則應負責照顧抗
    告人甲○○之生活及死亡後之治喪事宜等，該贈與契約上抗告人甲○○之簽名筆
    勢、習慣、特徵等核與本件收養契約之簽名相符以觀，益見抗告人甲○○於本件
    收養契約之簽名為真，且查抗告人甲○○係單身民國二十二年二月二日出生，而
    抗告人乙○○則係四十九年十一月六日出生，收養者即抗告人甲○○長於被收養
    者即抗告人乙○○二十歲以上，有
    收養人即抗告人乙○○之配偶楊瑞益之同意並簽名，亦有該收養契約附卷足按，
    核與民法第一千零七十三條及第一千零七十六條之規定並無不合。此外復查無民
    法第一千零七十九條第五項規定收養有無效或得撤銷之原因，或有事實足認收養
    於養子女不利者，或成年人被收養時，依其情形足認對其本生父母不利者之情形
    ，是
    本件收養應予認可。原裁定駁回抗告人認可之聲請，自有未合，抗告意旨據以聲
    明不服原裁定，求予廢棄，為有理由，自應由本院將原裁定廢棄並自為裁定如主
    文第二項所示。
據上論結，本件抗告為有理由，爰裁定如主文。
中　　　華　　　民　　　國　　九十三　　年　　　五　　　月　　　五　　　日
                                民事第九庭
                                    審判長法  官  李  瓊  蔭
                                          法  官  張      蘭
                                          法  官  楊  豐  卿
正本係照原本作成。
本裁定除以適用法規顯有錯誤為理由，並經本院許可外，不得再抗告。如提起再抗告
，應於收受後十日內委任律師為訴訟代理人向本院提出再抗告狀。並繳納再抗告費新
台幣一千元。
中　　　華　　　民　　　國　　九十三　　年　　　五　　　月　　　六　　　日
　　　　　　　　　　　　　　　　　　　　　書記官  殷  丹  妮
